【裁判字號】    98,審訴,1664
【裁判日期】    980728
【裁判案由】    毒品危害防制條例
【裁判全文】
臺灣桃園地方法院刑事判決            98年度審訴字第1664號
公  訴  人  臺灣桃園地方法院檢察署檢察官
被      告  甲○○
指定辯護人  本院公設辯護人  陳瑞明
上列被告因違反毒品危害防制條例案件，經檢察官提起公訴（98
年度毒偵字第2008號），嗣被告於準備程序進行中為有罪之陳述
，經本院合議庭裁定由受命法官獨任進行簡式審判程序後，聲請
改依協商程序而為判決，本院判決如下：
    主  文
甲○○施用第一級毒品，累犯，處有期徒刑玖月，扣案之海洛因
壹包連同包裝袋壹只（淨重壹點柒陸公克，空包裝重零點肆公克
）沒收銷燬之；又施用第二級毒品，累犯，處有期徒刑陸月。應
執行有期徒刑壹年壹月，扣案之海洛因壹包連同包裝袋壹只（淨
重壹點柒陸公克，空包裝重零點肆公克 ）沒收銷燬之。
    事實及理由
一、本件被告所犯係死刑、無期徒刑或最輕本刑為三年以上有期
    徒刑以外之罪，其於準備程序中就被訴事實為有罪之陳述，
    經本院告知簡式審判程序之旨，並聽取公訴人、被告及辯護
    人之意見後，爰依刑事訴訟法第273 條之1 第1 項規定合議
    裁定由受命法官獨任進行簡式審判程序。
二、被告甲○○前有違反廢止前麻醉藥品管理條例、賭博、違反
    毒品危害防制條例等前科，其中於民國94年間，因轉讓第一
    級毒品案件，經本院以95年度訴字第1135號判決判處有期徒
    刑1 年2 月確定；又於95年間，因施用第一級毒品案件，由
    本院以95年度訴字第2102號判決判處有期徒刑8 月確定，上
    開2 罪，嗣經本院以96年度聲減字第1959號裁定分別減為有
    期徒刑7 月、4 月，並定應執行有期徒刑10月確定。又於96
    年間，因施用第二級毒品案件，由本院以96年度桃簡字第10
    04號判決判處有期徒刑6 月確定，嗣經本院以97年度聲減字
    第89號裁定減為有期徒刑3 月確定。又於96年間，因竊盜案
    件，經本院以96年度審易字第315 號判決判處有期徒刑6 月
    確定，與前開有期徒刑10月、3 月接續執行後，於97年11月
    11日縮刑期滿執行完畢（構成累犯）。
三、另被告曾於94年間，因施用毒品案件，經本院以94年度毒聲
    字第119 號裁定送觀察、勒戒後，因認有繼續施用毒品之傾
    向，復經本院以94年度毒聲字第337 號裁定令入戒治處所施
    以強制戒治後，於94年10月6 日執行完畢出所，經臺灣桃園
    地方法院檢察署檢察官於94年11月9 日以94年度戒毒偵字第
    451 號為不起訴處分確定。又於前揭強制戒治執行完畢後5
    年內之95年間，因施用毒品案件，由本院以95年度訴字第21
    02號判決判處有期徒刑8 月確定。詎仍未戒除毒癮，明知海
    洛因、甲基安非他命為毒品危害防制條例第2 條第2 項第1
    款、第2 款所規定之第一、二級毒品，不得施用、持有，竟
    分別基於施用第一級毒品海洛因及第二級毒品甲基安非他命
    之犯意，於98年4月20日17時許，在桃園縣蘆竹鄉○○路旁
    ，分別施用第一級毒品海洛因及第二級毒品甲基安非他命各
    1 次。嗣於同日20時10分許，在桃園縣蘆竹鄉○○路256巷
    口為警查獲，並扣得其所有之海洛因1包連同包裝袋1只（淨
    重1.76公克，空包裝重0.4 公克）。案經桃園縣政府警察局
    移送臺灣桃園地方法院檢察署檢察官偵查起訴。
四、證據名稱：
  (一)被告於警詢、偵訊之部分自白及本院準備程序中之自白。
  (二)台灣檢驗科技股份有限公司濫用藥物檢驗報告暨桃園縣政
      府警察局刑事警察大隊被採尿人尿液暨毒品真實姓名與編
      號對照表、法務部調查局濫用藥物實驗室98年6月4日調科
      壹字第09823016420號鑑定書各1紙附卷可稽。
  (三)海洛因1 包連同包裝袋1 只（淨重1.76公克，空包裝重0.
      4 公克）扣案可資佐證。
五、本件經檢察官與被告於審判外達成協商之合意且被告已認罪
    ，其合意內容為：就其施用第一級毒品部分，被告願受科刑
    範圍為有期徒刑9 月，就其施用第二級毒品部分，被告願受
    科刑範圍為有期徒刑6 月，應執行有期徒刑1 年1 月。經查
    ，上開協商合意並無刑事訴訟法第455 條之4 第1 項所列情
    形之一，檢察官聲請改依協商程序而為判決，本院爰不經言
    詞辯論，於協商合意範圍內為協商判決，合予敘明。
六、扣案之海洛因1包連同包裝袋1只（淨重1.76公克，空包裝重
    0.4 公克）經送驗結果，確含海洛因成分，有法務部調查局
    濫用藥物實驗室鑑定書1 紙在卷可稽，應依毒品危害防制條
    例第18條第1 項前段規定，沒收銷燬之；包裹第一級毒品海
    洛因之包裝袋與前開毒品無從完全剝離，併依毒品危害防制
    條例第18條第1 項前段規定，沒收銷燬之。
七、應適用之法條：刑事訴訟法第273 條之1 第1 項、第455 條
    之4 第2 項、第455 條之8 ，毒品危害防制條例第10條第1
    項、第2 項、第18條第1 項前段，刑法第11條、第47條第1
    項、第51條第5 款。
八、本判決除有刑事訴訟法第455 條之4 第1 項第1 款、第2 款
    、第4 款、第6 款、第7 款所定情形之一，或違反同條第2
    項規定者外，不得上訴。
九、如不服本件判決，得自收受判決送達之日起10日內，向本院
    提出上訴書狀，上訴於第二審法院。
本案經檢察官潘怡華到庭執行職務。
中    華    民    國    98    年    7     月    28    日
                  刑事庭  法  官  徐  培  元
以上正本證明與原本無異。
如不服本判決應於收受判決後10日內向本院提出上訴書狀，並應
敘述具體理由。其未敘述上訴理由者，應於上訴期間屆滿後20日
內向本院補提理由書 (均須按他造當事人之人數附繕本)「 切勿
逕送上級法院」。
                          書記官  張  筆  隆
中    華    民    國    98    年    7     月    29    日
附錄本件論罪科刑法條：
毒品危害防制條例第10條
施用第一級毒品者，處六月以上五年以下有期徒刑。
施用第二級毒品者，處三年以下有期徒刑。


司法院資訊處製作；財團法人民間司法改革基金會備份。
